C

CÉCILE RICORDEAU FREELANCE CREATIVE & ART DIRECTOR

hello@cecillie.fr - 06 77 74 84 83 www.cecillie.fr

ABOUT

Directrice de création et artistique spécialisée en conception et stratégie créative, j'accompagne les marques dans la création, le développement et la production de leur contenus on et off line.

En 15 ans, j'ai travaillé pour plus de 100 marques et enseignes, dont d'étroites collaborations avec Dior, Sony, France Télévisions, Bayard Jeunesse, Du Côté de Chez Vous, Leroy Merlin, Galeries Lafayette, The Kooples ...

Mon expertise globale du design me permet de développer des projets ambitieux et innovants, sans limites de supports, fédérant des talents de tous horizons. Ma méthodologie de conception créative est basée une approche collaborative et humaine du design.

Membre du Jury FWA et de l'association Designers Éthiques

AWARDS

Stratégies Prix du design Zadig & Voltaire, The Kooples

FWA Site of the month Timeshift 165, Yara'n Yared

> FWA Mobile of the day Dior Prestige, VeryUp

Awwwards

Du Côté de Chez Vous, Uzful, VR by ultranoir, Dior Prestige, Timeshift 165, Yara'n Yared

EXPERIENCES

UZFUL • Creative director 2017 - 2019

MISSIONS - Définition des stratégies créatives, conception, branding, management des équipes de conception et de production.

CLIENTS - Bayard Jeunesse, Sony Mobile, Galeries Lafayette, Du Côté de Chez Vous, Leroy Merlin, Brioche Dorée, ...

ULTRANOIR • Creative director 2014 - 2017

MISSIONS - Définition des stratégies créatives, branding & expériences digitales, management des équipes créatives et UX, relation clientèle, supervision des appels d'offres.

CLIENTS - Christian Dior, OTB group, Diesel, Air liquide, Dassault, France Télévisions, Mairie de Paris, Chanel, Van Cleef & Arpel, ...

PUBLICIS NURUN • Senior Art director

CLIENTS - Yves Saint-Laurent, Lancôme, ...

VIDEDRESSING.COM • Head of design 2013 - 2014

MISSIONS - Création et développement de l'image de marque ; Refonte du e-shop et création de l'app mobile ; Shooting photo et vidéo ; Création et management de l'équipe UI et UX.

BAOBAZ • E-commerce Art & Creative director 2007 - 2013

MISSIONS - E-commerce & product design, branding & marketing digital, management des équipes de production UI, UX et Front-end, relation clientèle, supervision des appels d'offres.

CLIENTS - Zadig & Voltaire, The Kooples, Christian Louboutin, Repetto, Jennyfer, Etam, La Halle aux Chaussures, Carré Blanc, ...

DIGITAS • Web & Graphic designer 2004 - 2007

CLIENTS - EDF, Lancôme, La Roche Posay, Helena Rubinstein ...

EDUCATION

Maîtrise, Licence & Deug Arts Appliqués – 2000 - 2004, Université de Toulouse Le Mirail

Bac Littéraire Arts Plastiques – 2000 - Lycée Bossuet, Condom

SKILLS

Direction de création & artistique • Branding • Digital marketing UX et UI design • Mobile app • E-commerce • Social medias Conception rédaction • Story boarding • Scénographie • Shooting Production management • Formations • Relation clientèle

TOOLS

Adobe Creative Suite • Sketch • Figma • Zeplin • Principle • InVision Suite Office • Axure • Confluence • Jira • Basecamp • Trello ...